【裁判字號】    90,交訴,39
【裁判日期】    900713
【裁判案由】    過失致死
【裁判全文】
臺灣新竹地方法院刑事判決                            九十年度交訴字第三九號
    公  訴  人  臺灣新竹地方法院檢察署檢察官
    被      告  吳家祥原名：.
右列被告因過失致死案件，經檢察官提起公訴（九十年度偵字第八一○號），本院判
決如左：
        主    文
吳家祥因過失致人於死，累犯，處有期徒刑陸月，如易科罰金，以參佰元折算壹日。
        事    實
一、吳家祥前因竊盜案件，經本院於民國八十八年四月九日以八十八年度易字第二○
    二號判處有期徒刑五月、同年五月三日確定，嗣於八十九年一月十八日入監執行
    徒刑完畢。詎仍不知悔改，於八十九年六月四日晚上十時許，無照駕駛車號ＪＸ
    —四○六六號自小客車，搭載彭成琳、丙○○、甲○○、丁○○四名友人，沿新
    竹縣湖口鄉○○路○段由湖口往長安方向行駛，於同日晚上十時四十分許，行經
    同路段三一二號前彎道時，本應注意汽車行進中駕駛人應注意車前狀況，隨時採
    取必要之安全措施，及該路段時速不得超過四十公里之限制，並應注意該路段為
    雙向二車道且劃有分向限制線，於駕車行經該路段時，應遵行在車道內行駛，不
    得駛入來車之車道內，於駛經該彎道時，更應減速慢行，作隨時停車之準備，而
    依當時之情形，並無障礙物或缺陷，路況、天候、視線均良好，客觀上並無不能
    注意之情事，竟疏未注意，於行經該處彎道時，猶以時速一百公里左右之速度超
    速行駛，終因車速過快突然失控而駛入對向車道，適撞擊對向由沈賢泉駕駛搭載
    陳永昌等人之車號Ｑ六—八○○五號自小客車，使車內乘客陳永昌因受劇烈撞擊
    導致頭部外傷合併腦內損傷而當場死亡。
二、案經被害人陳永昌之子陳建廷訴由新竹縣警察局竹北分局報請臺灣新竹地方法院
    檢察署檢察官相驗後偵查起訴。
        理    由
一、右揭犯罪事實，業據被告吳家祥於本院審理中坦白承認，核與當時在場證人丙○
    ○、甲○○、丁○○於警訊及本院審理中證述情節相符，復有道路交通事故調查
    報告表、車籍作業系統查詢表各一紙及現場照片八幀附卷可參，而被害人陳永昌
    確因本件車禍肇致死亡，業經臺灣新竹地方法院檢察署檢察官督同法醫師相驗屬
    實，製有勘驗筆錄、相驗屍體證明書、驗斷書各一件及相驗照片四幀在卷足憑。
    按汽車行駛時，駕駛人應注意車前狀況，並隨時採取必要之安全措施；行車速度
    依標誌之規定，無標誌者，在市區道路時速不得超過四十公里；又汽車行經彎道
    時，應減速慢行，作隨時停車之準備，在雙向二車行駛時，應在遵行車內行駛，
    在劃有分向限制線之路段，不得駛入來車之車內，道路交通安全規則第九十四條
    第三項、第九十三條第一項第四款、第九十七條第一項第一、二款分別定有明文
    。被告於前開時地駕車，自應注意上述規定，且本案車禍當時天候尚佳，夜間仍
    有照明光線，路面乾燥、無障礙物或缺陷、視距亦良好，有前開道路交通事故調
    查表可稽，顯無不能注意之情事，其竟疏未注意上開義務，仍以時速高達一百公
    里左右之速度超速行駛於該路段，於行經彎時猶未減速，致車輛失控駛入對向車
    道因而肇事，足見其就本件車禍之發生確有過失甚明，且被告之疏失與被害人陳
    永昌之死亡間確有相當因果關係，本件事證明確，被告上開犯行洵堪認定。
二、核被告所為，係犯刑法第二百七十六條第一項之過失致死罪。查被告曾因竊盜罪
    ，經本院判處有期徒刑五月確定，於八十九年一月十八日執行完畢，有卷附臺灣
    新竹地方法院檢察署刑案資料查註紀錄表可按，其受有期徒刑之執行完畢，五年
    以內再犯本件有期徒刑以上之罪，為累犯，應依刑法第四十七條規定加重其刑。
    又被告於八十九年三月份因交通違規吊扣駕照後，仍於上開時、地無照駕駛汽車
    致被害人陳永昌車禍身亡，已據其於警、偵訊中自承在卷，應依道路交通管理處
    罰條例第八十六條第一項規定遞加重其刑。爰審酌被告疏失之程度、犯本件無照
    超速駕車致人於死之罪行，罔顧他人生命安全之心態實屬可議，惟念其犯後已坦
    承犯行，且已與被害人家屬成立調解，有新竹縣湖口鄉調解委員會八十九年民調
    字第七四號調解書影本各一紙在卷可參、態度尚可等一切情狀，量處如主文所示
    之刑。
    又被告行為後，刑法第四十一條關於易科罰金之規定，已於九十年一月十日修正
    公布，同年月十二日生效，比較修正前後易科罰金之規定，對於被告並無不利，
    而本件所宣告之刑又合於易科罰金之規定，爰依刑法第二條第一項前段適用刑法
    第四十一條第一項前段易科罰金規定，併諭知易科罰金之折算標準，以示懲儆。
據上論斷，應依刑事訴訟法第二百九十九條第一項前段，道路交通管理處罰條例第八
十六條第一項，刑法第二條第一項前段、第二百七十六條第一項、第四十七條、第四
十一條第一項前段，罰金罰鍰提高標準條例第一條前段、第二條，判決如主文。
本案經檢察官吳金棟到庭執行職務
中      華      民      國      九十      年      七      月    十三    日
                                      臺灣新竹地方法院交通法庭
                                          法  官  王永春
右正本證明與原本無異。
如不服本判決，應於判決送達後十日內向本院提出上訴狀( 應附繕本 )，上訴於
臺灣高等法院。
                                          書記官  馮玉玲
中      華      民      國      九十      年      七      月    十三    日
附錄本案論罪科刑法條：
刑法第二百七十六條第一項
因過失致死於死者，處二年以下有期徒刑、拘役或二千元以下罰金。


司法院資訊處製作；財團法人民間司法改革基金會備份。
